DETAILS PERSONNELS

Divorcé / 34 ans



MOHAMED AYMEN BEN SOUISSI



17 rue de Cologne 1002 Tunis, Tunisie



+216 58 758 002 / +216 22 060 008



mohamedaymenbensouissi@gmail.com

FORMATION

Deuxième année secondaire 2006 Ecole Secondaire Avicenne (MENZAH 6)

2006 - 2008 Diplôme CAP électromécanique Centre de formation Bordi Cedria

LANGUES

Français

Anglais

Arabe



COMPÉTENCES

- Créativité
- Travail en équipe
- Proactivité
- Gestion de crise
- Leadership
- Empathie
- Polyvalent
- Organisé
- Bonne maîtrise de Microsoft Office (World, Excel, Powerpoint...)

PROFIL

"Expert en vente, j'ai réussi à dépasser les objectifs d'au moins 30% dans les dernières entreprises pour lesquelles j'ai travaillé. J'ai un bon contact avec les clients couplé de bonnes connaissances techniques. Ces compétences, indispensables pour le poste, sont le résultat d'un travail de passionné. Je saurai faire mes preuves dans votre structure."

EXPÉRIENCE PROFESSIONNELLE

Stage au sein de la maison BMW (Ben jomaa 2006-2008 (Tunis, Tunisie) Motors)

Apprenti au sein de la maison Porsche (Dar 2009-2011 ennakl) (Tunis, Tunisie)

Superviseur au sein d'un centre d'appel 2011-2015 (Tunis, Tunisie) (PHONE ACT)

Chargé clientèle au sein d'un centre d'appel 2015-2017 (Teleperformance) (Tunis, Tunisie)

Chargé clientèle au sein des assurances 2017-2019 (Tunis, Tunisie) Maghrebia

Responsable des ventes au sein des magasins 2019-2020 SEPHORA-DOHA (Doha, Qatar)

Manager au sein de la galerie Lafayette – 2020-2021 (Doha, Qatar) **DOHA**

03 mois en 2021 Manager au sein de POINT M Parfumeries -(Tunis, Tunisie) Mall of Tunis

2021 - 2022 Commercial au sein de Discount Phrama (Tunis, Tunisie) product Chargé clientèle au sein de THS (Tunisia Help Service)